【裁判字號】    98,交易,64
【裁判日期】    980430
【裁判案由】    公共危險
【裁判全文】
臺灣臺南地方法院刑事判決              98年度交易字第64號
公  訴  人  臺灣臺南地方法院檢察署檢察官
被      告  甲○○
上列被告因公共危險案件，經檢察官提起公訴（98年度偵字第14
96號），本院判決下：
    主  文
甲○○服用酒類，不能安全駕駛動力交通工具而駕駛，處拘役伍
拾玖日，如易科罰金，以新臺幣壹仟元折算壹日。
    事  實
一、甲○○自民國九十八年一月十一日某時許，在臺南縣永康市
    ○○街三八巷一號住處內飲用高粱酒後，迨同日二十二時許
    ，明知其精神狀態已達不能安全駕駛動力交通工具之程度，
    仍駕駛車牌號碼８Ｎ－３４０６號自小客貨車，經由新化交
    流道進入國道三號公路欲前往桃園縣某處，而於同日二十二
    時二十幾分許，其駕車接近善化收費站（臺南縣善化鎮境內
    ）時，先行駛在封閉之收費車道上，又突然轉入左側正常收
    費之車道，為警見狀加以攔停，發現其未繫安全帶且有臉紅
    之跡象，遂於同日二十二時二十三分許，對其施以酒精濃度
    測試，再發現其呼氣酒精濃度為每公升０．六０毫克，始查
    知上情。
二、案經內政部警政署國道公路警察局第八警察隊報告臺灣臺南
    地方法院檢察署檢察官偵查起訴。
    理  由
壹、程序部分：
    被告甲○○經合法傳喚，無正當理由未到庭，而本院認為本
    件屬應科拘役之案件，爰依刑事訴訟法第三百零六條，不待
    其陳述逕行判決。
貳、實體部分：
一、被告甲○○固於警詢時坦承於飲用高粱酒後，駕駛上開自小
    客貨車上路，嗣為警攔查，並於九十八年一月十一日二十二
    時二十三分許經警測得其呼氣酒精濃度達每公升０．六０毫
    克之事實，然辯稱：伊飲酒後仍可安全駕駛車輛云云。惟按
    刑法第一百八十五條之三所稱服用酒類或其他相類之物，不
    能安全駕駛動力交通工具之公共危險條款，係屬抽象危險犯
    之規定，此種抽象危險係伴隨飲酒過量之行為而當然成立。
    換言之，只需客觀上有此種行為出現，危險即視為存在，其
    是否果真肇事，均不影響公共危險罪責之成立。且參考德國
    、美國之認定標準，對於酒精濃度呼氣已達每公升０．五五
    毫克或血液濃度達百分之０．一一以上，肇事率為一般正常
    人之十倍，認為已達「不能安全駕駛」之標準（參法務部八
    十八年五月十八日法八八檢字第００一六六九號函）。查本
    件被告為警查獲時，於九十八年一月十一日二十二時二十三
    分許，經警測得其呼氣之酒精濃度高達每公升０．六０毫克
    ，有酒精濃度測試表一紙在卷（詳警卷第八頁）可稽，依前
    開說明，已不能安全駕駛動力交通工具，且其駕駛自小客貨
    車有未繫安全帶、臉紅，及車身搖擺不定之異常駕駛行為，
    復因駕車先行駛在封閉之收費車道上，後又突然轉入左側正
    常收費之車道之異常駕駛行為而為警見狀加以攔停等情，有
    刑法第一百八十五條之三案件測試觀察紀錄表一紙存卷（詳
    警卷第七頁）可參，並據證人即查獲之警員馬健原於偵查中
    證述在卷（詳臺灣臺南地方法院檢察署九十八年度偵字第一
    四九六號偵查卷第六頁），足徵被告為警查獲當時，確已受
    體內酒精影響而達於不能安全駕駛動力交通工具之程度。綜
    上所述，被告前揭所辯，顯係事後卸責之詞，不足採信，本
    件事證明確，被告犯行堪以認定。
二、核被告甲○○所為，係犯刑法第一百八十五條之三服用酒類
    致不能安全駕駛動力交通工具而駕駛罪。爰審酌被告飲用酒
    類後，呼氣酒精濃度達每公升０．六０毫克，仍駕駛上開自
    小客貨車上路，嚴重影響往來公眾與自身之安危，再參酌其
    品性、智識程度、犯罪所生危害及犯罪後否認犯行之態度等
    一切情狀，量處如主文所示之刑，並諭知易科罰金之折算標
    準，以資懲儆。
據上論斷，應依刑事訴訟法第二百九十九條第一項前段、第三百
零六條，刑法第一百八十五條之三、第四十一條第一項前段，刑
法施行法第一條之一，判決如主文。
本案經檢察官王誠到庭執行職務。
中    華    民    國    98    年     4    月    30    日
                        交通法庭  法  官  陳金虎
以上正本證明與原本無異。
如不服本判決應於收受送達後10日內向本院提出上訴書狀（應附
繕本）。
                                  書記官  蔡明峰
中    華    民    國    98    年    4     月    30    日
附錄本案論罪科刑法條全文：
中華民國刑法第一百八十五條之三
服用毒品、麻醉藥品、酒類或其他相類之物，不能安全駕駛動力
交通工具而駕駛者，處一年以下有期徒刑、拘役或科或併科十五
萬元以下罰金。


司法院資訊處製作；財團法人民間司法改革基金會備份。
